【裁判字號】    97,小上,40
【裁判日期】    970424
【裁判案由】    給付扣押款
【裁判全文】
臺灣板橋地方法院民事裁定              97年度小上字第40號
上  訴  人  元隆汽車股份有限公司
法定代理人  甲○○
送達代收人  丙○○
被上訴人    鼎王企業有限公司
法定代理人  乙○○
上列當事人間請求給付扣押款事件，上訴人對於中華民國97年3
月11日臺灣板橋地方法院板橋簡易庭97年度板小字第819號小額
訴訟事件第一審判決提起上訴，本院裁定如下：
    主      文
上訴駁回。
第二審訴訟費用新臺幣壹仟伍佰元由上訴人負擔。
    理  由
一、按對於小額程序之第一審裁判之上訴，非以其違背法令為理
    由，不得為之，民事訴訟法第436條之24第2項定有明文。所
    謂判決違背法令係指判決不適用法規或適用不當者而言。且
    依同法第436 條之25規定，上訴狀應記載上訴理由，並表明
    原判決所違背之法令及其具體內容，以及依訴訟資料可認為
    原判決有違背法令之具體事實，上訴狀或理由書如未依此項
    方法表明者，即難認為已對小額訴訟第一審判決之違背法令
    有具體之指摘，又上訴理由如僅引用原審判決時之攻擊防禦
    方法作為上訴理由，應認為未對原審判決有何具體之指摘，
    不得謂已合法表明上訴理由，其上訴均難認為合法。又如未
    於上訴後二十日內補提合法之上訴理由書，毋庸命其補正，
    法院得逕以裁定駁回之，亦為民事訴訟法第436條之32第2項
    規定準用同法第471條、第442條第3項等規定甚明。又於小
    額訴訟程序，當事人於第二審程序不得提出新攻擊或防禦方
    法，但因原法院違背法令致未能提出者，不在此限。亦為民
    事訴訟法第436條之28所明定。
二、本件上訴人係對於小額訴訟之第一審判決提起上訴，核其於
    上訴理由狀所載均仍指陳：被上訴人應依鈞院94年度執字第
    20219 號執行命令，履行扣押第三人葉文昌在職期間（即94
    年6 月20日至96年4 月16日止）每月1/3 薪資所得及所有獎
    金並移轉上訴人收執。被上訴人雖主張葉文昌在職期間因業
    務侵占尚欠被上訴人款項未清償，並提出勞工保險退保申報
    表及協議書影本各乙件為證，惟上揭書證均未出示於上訴人
    之代理人，其真實性可議，即便有此欠款，被上訴人亦應另
    尋正常法律途徑索償等語。經查，上訴人提起上訴所據上述
    之理由，並未具體指出原審判決有如何違背法令情事，更未
    指明原審判決所違反之法令條項或其內容以及依訴訟資料有
    何判決違背法令之具體事實，參諸前開說明，自不得謂已合
    法表明上訴理由，且上訴人迄今仍未能補正之，從而本件上
    訴，顯難認為合法，應予駁回。
三、本件第二審訴訟費用應依民事訴訟法第436條之19條第1項確
    定其數額為新臺幣1,500 元，應由上訴人負擔。
四、依民事訴訟法第436條之32第2項、第444條第1項前段、第47
    1條第1項、第95條、第78條、第436條之19第1項，裁定如主
    文。
中    華    民    國    97    年    4     月    24    日
            民事第一庭審判長法  官  李  世  貴
                            法  官  黃  信  樺
                            法  官  許  瑞  東
右為正本係照原本作成
本裁定不得抗告
中    華    民    國    97    年    4     月    24    日
                            書記官  賴  玉  芬


司法院資訊處製作；財團法人民間司法改革基金會備份。
